# 引导基金会计处理

提问人：长 安梧桐 时间：2021-01-25 10:17:00
请教陈老师：集团与子公司签订重大研发引导基金项目合同，集团对子公司研发项目无偿提供配套补助资金（集团不是代收代付性质，提供的是集团自有资金），同时合同约定，配套补助基金项目形成的专利权、技术秘密和著作权等归合同双方单位共有，我想咨询陈老师的问题是：集团对配套补助资金入账是作为研发费用还是营业外支出？子公司收到研发补助资金该如何入账？

回答人：chenyiwei
要看研发成果的归属、研发成果的使用由谁主导、使用研发成果产生的经济利益如何分配等问题。仅仅看法律上的所有权是不够的。
如果名义上“形成的专利权、技术秘密和著作权等归合同双方单位共有”，但实际上仍完全由子公司主导其使用，相关的经济利益也归属于子公司，则集团投入的引导基金应认定为对子公司的权益性投入，子公司计入资本公积，母公司作为对该子公司的长投成本处理。
反之，如果完全由母公司主导其使用，相关的经济利益也归属于母公司，则属于子公司为母公司提供研发外包服务，母公司可以确认为自身的研发支出，子公司按提供劳务确认收入和成本。